臺灣屏東地方法院民事裁定
                                   110年度司繼字第1541號
聲  請  人  謝勝合律師
關  係  人  新加坡商艾星國際有限公司台灣分公司

法定代理人  曾慧雯    
送達代收人  王博毅    
上列聲請人因擔任邱南恭之遺產管理人，聲請核定報酬，本院裁
定如下：
     主  文
聲請人任被繼承人邱南恭遺產管理人之報酬及墊付費用合計為新
臺幣39,000元。
關係人新加坡商艾星國際有限公司台灣分公司應墊付聲請人任被
繼承人邱南恭遺產管理人之報酬及代墊費用新臺幣39,000元。
    理  由
一、按經法院選任之遺產管理人，得向法院聲請酌定遺產管理人
    報酬，此觀家事事件法第181 條第5 項第3 款規定自明。又
    法院為前開報酬裁定時，得調查遺產管理人所為遺產管理事
    務之繁簡及被繼承人之財產收益狀況，家事事件法第182 條
    亦定有明文。次按遺產管理人就遺產之管理，如為全體執行
    債權人之共同利益，而有費用支出，得準用強制執行法第29
    條第2 項後段之規定，視其支出費用之性質，列為執行必要
    費用而優先受償，參照臺灣高等法院暨所屬法院94年法律座
    談會民執類第17號研討結果。
二、本件聲請意旨略以：本院緣於第三人新加坡商艾星國際有限
    公司台灣分公司向本院聲請選任遺產管理人，經本院以109
    年度司繼字第1711號裁定選任聲請人為被繼承人邱南恭之遺
    產管理人，聲請人任遺產管理人後，向本院聲請公示催告，
    經本院110 年度司家催字第14號裁定准予公示催告、通知債
    權人申報債權、編製遺產清冊、申報遺產稅、辦理遺產管理
    人登記、通知繼承人承認繼承等事務。因被繼承人所留遺產
    業經本院民事執行處以110 年度司執字第26281 號案件進行
    拍賣程序在案，後因於執行遺產管理人期間發現繼承人，遺
    產依法應移交與繼承人，關係人如需求償債務時，仍得向繼
    承人請求，聲請人已聲請辭任遺產管理人在案，故請求本院
    准於遺產管理人報酬改由關係人墊付，以維權利等語。
三、經查聲請人主張之事實，業據提出本院自行收納款項統一收
    據、屏東○○○○○○○○戶政規費收據、高雄市政府地政規費收據
    、本院110 年度司家催字第14號民事裁定、遺產稅財產參考
    清單、遺產清冊、繼承系統表、財政部南區國稅局遺產稅免
    稅證明書、司法院公告、臺灣屏東地方法院民事執行處通知
    、存證信函及回執、民事聲請變更裁定狀、郵資、辭任遺產
    管理人之裁定費收據影本等件為證。復經本院依職權調取10
    9年度司繼字第1711號、110 年度司家催字第14號卷證查核
    無訛。次查本件因被繼承人尚有孫子女邱駿宏、邱淑媛、邱
    翔平、邱琦、邱琳、邱韋翰、邱莉婷、王誌鴻、王冠懿，曾
    孫子女陳治萁、陳翊綸、石羽彤、陳亭愷為其第一順位繼承
    人尚未向本院聲明拋棄繼承，有戶籍謄本、本院案件查詢清
    單在卷為憑，堪認聲請人之主張為真實。
四、本院依聲請人所述管理被繼承人邱南恭遺產之過程，及其所
    提出之前揭處理資料，審酌聲請人自就任遺產管理人後，其
    所進行之職務內容，包含通知繼承人承認繼承及遺產交接等
    事項，認聲請人處理本件遺產管理事務之程度尚屬單純程度
    ，復衡酌聲請人撰狀之份數、耗費之勞力心力程度應非甚鉅
    ，及聲請人擔任遺產管理人具有公益性質，對照擔任公益法
    律扶助律師職務性質，每件依法律扶助酬金計付標準表，家
    事非訟程序15,000元至20,000元、撰擬法律文件乙件2,000 
    元至5,000元等一切情狀，爰酌定本件核予遺產管理人之報
    酬係35,000元。從而，本件聲請人得請求代為管理被繼承人
    邱南恭遺產之管理報酬及墊付費用合計為39,000元【計算式
    ：35,000元＋1,000 元（110 年度司家催字第40號之聲請費
    ）＋1,000元（111年司繼267號之聲請費）＋20 元（申請土地
    謄本）＋435元（申請戶籍謄本）＋1,776元（郵資）《仟元以
    下無條件進入》】。又經本院函詢關係人新加坡商艾星國際
    有限公司台灣分公司，聲請人聲請遺產管理人報酬由其先為
    墊付，有何意見？關係人具狀表示「就謝勝合律師檢附遺產
    管理相關費用支出收據影本，請求鈞院裁定該墊付費用及酌
    定遺產管理人報酬並由陳報人墊付乙事，陳報人特具狀表示
    無意見。」，有111 年3 月22 日民事陳報狀附卷可稽。揆
    諸前揭規定，本件有由關係人先為墊付遺產管理人報酬之必
    要，爰裁定如主文。
五、依非訟事件法第16條裁定如主文。
六、如不服本裁定，須於裁定送達後10日內，向本院提出抗告狀
    ，並繳納抗告費新臺幣1,000 元。
中　　華　　民　　國　 111　　年　　3　　月　　30 　　日

                      家事法庭  司法事務官